# 股份支付形成的资本公积，可用于分配么？

提问人：blemig 时间：2023-02-07 22:28:24
对于企业做股权激励形成股份支付，进而形成资本公积，有 2 个问题想请教大家：
1 、股份支付，借：人工成本；贷：资本公积。 对于这样累积形成的资本公积，企业是否可以拿出来分给股东？
2 、如果积累的资本公积，对应的现金部分，企业并不需要投入经营，那么，企业在估值时，能否算作自由现金流的一部分？
谢谢！

回答人：chenyiwei
资本公积不可以分给股东。但等待期满后，这部分资本公积会转入“资本公积——资本溢价或股本溢价”，届时可用于转增资本。
这部分资本公积并无对应现金流入，在收益法估值时不影响。